# 求助，母子公司之间租赁业务如何处理？

提问人：cyromeo 时间：2020-05-22 20:33:10
老师您好，项目组遇到个问题，母公司A所在集团是食品制造类企业，未使用新租赁准则。母公司A是食品加工厂,其部分生产设备是 2013 年租赁A的子公司B而来，租赁期与折旧年限一致，均为 10 年，每年租金不固定（期间增减变动标的设备，会在每年年初以补充协议的方式确定当年租金）。账面两家公司都是做经营租赁处理。请问，若根据准则中关于租赁期占寿命大部分的要求，似乎应当做融资租赁处理，但调整相对麻烦（涉及年限较久远，每年租金变更幅度较大），若只出具集团合并报告，内部融资租金还是经营租赁对资产及损益没有影响，是否可以不做调整？
谢谢老师！

回答人：chenyiwei
只出具集团合并报告，内部融资租金还是经营租赁对资产及损益没有影响，可以不做调整。但如果要分别出具两家公司的个别报表，则需在个别报表层面调整。